【裁判字號】    98,交聲,2104
【裁判日期】    981029
【裁判案由】    交管條例聲異
【裁判全文】
臺灣板橋地方法院交通事件裁定        98年度交聲字第2104號
原處分機關  臺北市交通事件裁決所
異  議  人
即受處分人  乙○○
上列異議人即受處分人因違反道路交通管理處罰條例案件，不服
臺北市交通事件裁決所中華民國98年7 月15日北市裁罰字第裁22
-Z1A011519號裁決處分（舉發案號：內政部警政署國道公路警察
局98年5 月11日公警局交字第Z1A011519 號），聲明異議，本院
裁定如下：
    主  文
異議駁回。
    理  由
一、原處分意旨略以：異議人即受處分人乙○○於民國98年5 月
    11日22時57分許，駕駛車號2191-KK 號小客車，行經國道一
    號公路南向28.7公里處，因有「汽車行駛高速公路速度超過
    規定最高速限（20公里以上未滿40公里）」之違規行為，經
    內政部警政署國道公路警察局執勤員警製單當場舉發，並查
    證違規屬實，爰依道路交通管理處罰條例第33條第1 項第1
    款規定裁處罰鍰新臺幣（下同）3 千5 百元，並依同條例第
    63條第1 項第1 款（漏引第1 款）規定記違規點數1 點。
二、異議意旨略以：異議人從三重交流道上國道一號公路往南向
    行駛至28公里處，係行駛於內側第一車道，當時旁邊的內側
    第二車道尚有其他併行汽車，員警原係要攔停旁邊的汽車，
    後來才趕上來攔停異議人汽車，並說異議人車速為時速123
    公里，異議人當場極力否認，並質疑員警能否確定確是異議
    人超速云云。
三、按汽車行駛於高速公路、快速公路或設站管制之道路，不遵
    使用限制、禁止、行車管制及管理事項之管制規則，而行車
    速度超過規定之最高速限或低於規定之最低速限者，處汽車
    駕駛人3 千元以上6 千元以下罰鍰，並記違規點數1 點，道
    路交通管理處罰條例第33條第1 項第1 款、第63條第1 項第
    1 款分別訂有明文。
四、經查：
  (一)本件異議人即受處分人乙○○於98年5 月11日22時57分許，
    駕駛車號2191-KK 號小客車，行經國道一號公路南向28.7公
    里處，該處最高行車速限為時速100 公里，經內政部警政署
    國道公路警察局執勤員警當場使用雷射測速儀鎖定施測，測
    得車速為時速123 公里，計超速23公里，測距280 公尺，而
    有「汽車行駛高速公路速度超過規定最高速限（20公里以上
    未滿40公里）」之違規行為，經警攔停製單當場舉發，嗣於
    異議人依限到案申訴後，原處分機關函請舉發單位查復並綜
    合相關資料審查結果，認上開違規屬實，遂依道路交通管理
    處罰條例第33條第1 項第1 款規定裁處罰鍰3 千5 百元，並
    依同條例第63條第1 項第1 款（漏引第1 款）規定記違規點
    數1 點等情，此有舉發通知單、內政部警政署國道公路警察
    局第一警察隊98年7 月8 日公警一交字第0980172004號函、
    違反道路交通管理事件裁決書等影本各1 份附卷可稽。
  (二)另經本院傳喚證人即當時執勤員警甲○○到庭具結證述略以
    ：當時我是執行巡邏勤務，巡邏車停在國道一號公路南下28
    .7公里處之路肩進行測速，我負責開車，小隊長姜順泰坐在
    我後面負責操作測速器，後來姜順泰測到異議人超速，我就
    開車追上去把異議人攔下來。姜順泰從頭到尾都看著異議人
    的車，跟我說就是這部車超速。姜順泰測到的時候，只有異
    議人這一輛車，是異議人後來減速，才跟其他車輛併行，我
    們當時也有跟異議人說明這個狀況。當時異議人車子行駛在
    最內側車道。當時使用的測速器沒有異常現象，一切正常。
    當時情形不可能攔錯車，因為我有看後照鏡，知道當時的車
    流狀況，大家的車速都是時速90或100 公里，只有異議人這
    輛車的車速特別快。如果我們有不確定的情形，一定不會輕
    易製單舉發，必須在很確定的情況下才會舉發等語（見本院
    98年8 月14日訊問筆錄第2 至4 頁），並當庭提出其當時所
    使用雷射測速儀之檢定合格證書、國道公路警察局第一警察
    隊測速設備出勤前檢測紀錄簿等影本各1 紙存卷為憑。查證
    人甲○○是警察，當時依法執行交通稽查勤務，與異議人素
    不相識，彼此間無任何怨隙，衡情應無甘冒偽證罪責，設詞
    誣陷異議人之理，所為證述自屬可信。且證人當時既係在執
    行測速取締勤務，對於現場相關車輛之動態，衡情應有仔細
    注意觀察，其於本院審理時對於見聞經過證述歷歷，堅稱絕
    無攔錯車輛之可能性，且所使用之雷射測速槍亦無任何異常
    情況，參以異議人自承：「我自己沒有注意有無超速」、「
    （問：當時有無看行車車速表？）沒有注意」等語（同上訊
    問筆錄第1 、第4 頁），足認本件異議人當時駕車行駛於高
    速公路，確有行車速度超過規定最高速限之違規行為。異議
    人以前詞置辯，或係疏於注意，或係出於飾詞卸責，均不足
    採為有利於異議人之論據。
五、綜上所述，本件舉發單位認異議人有「汽車行駛高速公路速
    度超過規定最高速限（20公里以上未滿40公里）」之違規行
    為，當場攔停製單舉發，經異議人依限到案申述，原處分機
    關依道路交通管理處罰條33條第1 項第1 款、第63條第1 項
    第1 款（漏引第1 款），並斟酌違反道路交通管理事件統一
    裁罰基準表所定標準，裁處罰鍰3 千5 百元，並記違規點數
    1 點，均屬有據，核無違法或不當之處。異議人執持前詞，
    對原處分機關所為之裁決處分聲明異議，為無理由，應予駁
    回。
六、依道路交通管理處罰條例第87條第2 項，道路交通案件處理
    辦法第19條，裁定如主文。
中    華    民    國    98    年    10    月    29    日
                  交通法庭  法  官  朱嘉川
以上正本證明與原本無異。
如不服本裁定應於送達後5 日內向本院提出抗告狀。
                            書記官  陳聖儒
中    華    民    國    98    年    10    月    29    日


司法院資訊處製作；財團法人民間司法改革基金會備份。
